臺灣高雄地方法院刑事判決　　　　　　 100年度易字第1550號
公　訴　人　臺灣高雄地方法院檢察署檢察官
被　　　告　高志傑
上列被告因竊盜案件，經檢察官提起公訴（100年度偵字第18605
號），本院判決如下：
    主  文
高志傑犯竊盜罪，處有期徒刑貳月，如易科罰金，以新臺幣壹仟
元折算壹日。
    事  實
一、高志傑意圖為自己不法所有，基於竊盜之犯意，於民國100
    年6 月21日上午10時39分許，在「好市多股份有限公司」（
    COSTCO。下稱好市多公司）設於高雄市前鎮區○○○路656
    號之高雄店賣場內，竊取貨架上待售之男用短袖純棉POLO衫
    （定價新臺幣〈下同〉1,869 元）、男用純棉短袖網眼POLO
    衫（定價2,379 元）、女用短袖POLO衫（定價1,499 元）各
    1 件，置入其隨身所背之斜背包內藏放，而竊取好市多公司
    所有之上述3 件衣物得手，逕行通過結帳櫃檯欲自賣場出口
    離去時，因上述行為已為賣場員工黃英一發覺，而尾隨監視
    並在賣場出口將其攔下，請其自行從斜背包內取出上述衣物
    ，並報警處理，經警到場查獲，扣得上述衣物3 件（均已發
    還好市多公司）。
二、案經高雄市政府警察局前鎮分局報請臺灣高雄地方法院檢察
    署檢察官偵查起訴。
    理  由
一、證據能力之判斷─
    本判決所引用據以認定事實之各項證據，業經當事人於審理
    中同意作為證據（見本院100 年度審易字第2906號卷〈下稱
    審易卷〉第18頁），且於調查證據時，已知證據內容及性質
    ，俱未於言詞辯論終結前聲明異議。本院審酌各該證據作成
    之客觀環境及條件，並無違法不當取證或其他顯不可信之情
    形，作為證據皆屬適當，依刑事訴訟法第159 條之5 之規定
    ，均有證據能力，合先敘明。
二、認定事實所憑證據及被告之辯解─
    訊據被告高志傑雖坦承有於前揭時地，未經結帳而將好市多
    賣場所有之上述待售衣物放置隨身所背之斜背包內，於步出
    賣場出口處時，遭賣場員工攔下，而自行取出上述衣物等情
    ，惟矢口否認有何竊盜犯行，辯稱：我只是要拿衣服去廁所
    試穿而已，不是偷竊云云。經查：
  (一)被告有於前揭時間，在上址「好市多賣場」內，未經結帳而
    將上述男衫2 件、女衫1 件置入所背之斜背包內，經過結帳
    櫃檯並在出口處遭賣場員工黃英一攔下，請其自行從斜背包
    內取出上述衣物，並報警處理等情，業據被告於警詢、偵查
    及本院審理中供認不諱（見臺灣高雄地方法院檢察署100 年
    度偵字第18605 號卷〈下稱偵卷〉第4-6 、26-27 、32頁、
    本院審易卷第15-16 頁、本院100 年度易字第1550號卷〈下
    稱易字卷〉第23頁），並經證人即告訴代理人黃英一於警詢
    、偵查中證述明確（見偵卷第7-8 、31-32 頁）。復有扣押
    筆錄、扣押物品目錄表、扣押物品收據、贓物認領保管單各
    1 份、扣案物品照片1 幀、好市多賣場監視器錄影光碟1 片
    及錄影翻拍照片18幀在卷可證（見偵卷第9-14、44-61 頁，
    光碟保存在偵卷後附光碟片存放袋內），並經本院當庭勘驗
    上述監視器錄影光碟內容屬實，製有勘驗筆錄在卷可查（見
    本院易字卷第18-19 頁）。此部分之事實，已堪認定。
  (二)證人黃英一於偵查中證稱：「我在好市多賣場擔任商品主任
    ，親眼看到被告在賣場內，將3 件POLO衫放到他的包包裡，
    我就跟在他後面。被告沒買東西，也沒結帳，就快步從賣場
    出口方向走去，到出口外時，我才跟上並攔住他，問他有無
    未結帳的東西，被告一開始只快速地翻開包包就闔上，經我
    再次詢問，他才將包包的拉鍊拉開，裡面就有POLO衫。我請
    被告到結帳櫃檯，他將3 件POLO衫從包包裡拿出來後，轉身
    就要離開，但被我攔下」等語（見偵卷第31-32 頁）。且經
    本院當庭勘驗上述賣場監視器錄影光碟內容略以：「(一)商品
    區之監視器畫面顯示：100 年6 月21日上午10時36分54秒，
    被告手拿3 件衣服，在展示用之電腦椅上試坐。10時39分26
    秒，被告於轉頭張望後，掀開所背之斜背包外蓋，再向左右
    張望後，將3 件衣服均放入斜背包內。10時40分53秒，被告
    起身離開畫面。(二)結帳櫃檯及賣場出口處監視器畫面顯示：
    100 年6 月21日上午11時2 分43秒，被告朝賣場出口方向走
    去。11時2 分50秒，被告通過出口並向賣場大門走去，數名
    賣場男性員工從後追上。11時3 分19秒，被告由4 名賣場員
    工陪同，返回賣場內之結帳櫃檯。11時3 分26秒，被告自所
    背之斜背包內取出3 件衣服，放在結帳櫃檯上，欲轉身離去
    ，遭賣場員工阻止。其後被告數次欲往出口走去，均遭賣場
    員工攔阻。11時10分35秒，員警到達現場。」等情，有上述
    勘驗筆錄在卷可查（見本院易字卷第18-19 頁），及監視器
    錄影畫面翻拍照片可憑（見偵卷第44-61 頁）。證人黃英一
    所述核與上述勘驗結果及翻拍照片所示情形相符，自堪採信
    。被告未經結帳，而將上述3 件POLO衫置入所背之斜背包內
    藏放以避人耳目，逕行步出賣場，衡諸社會通常觀念，足堪
    認為基於不法所有之意圖，而竊取上述衣物無誤。
  (三)被告雖辯稱僅係將上述衣物帶往廁所試穿云云，並聲請傳喚
    賣場員工鄧家鳳作證。然證人鄧家鳳於偵查中證稱：「我於
    100 年6 月21日至27日休假，案發當天並未上班」、「（經
    提示被告遭查獲時所拍照片）我不認識此人，也沒有印象曾
    見過此人」、「並無被告所說曾向我詢問可否試穿一事，我
    不知道他為何指出我的姓名」、「如有顧客詢問可否試穿，
    我都會回答：『因為我們賣場沒有設置試衣間，如果買回去
    尺寸不合，可以在1 個月內拿回來退換』」等語（見偵卷第
    39-40 頁），並提出假單、員工差勤刷卡明細表足可佐證（
    見偵卷第42-43 頁），自堪採信。證人鄧家鳳於案發當日既
    未上班，被告所辯「賣場人員告以該賣場並無更衣室，化妝
    室在樓上結帳區」云云，顯屬不實。被告雖復改稱「應係在
    案發前數日詢問鄧家鳳」云云，然證人鄧家鳳於偵查中證稱
    「並無印象曾見過被告」等語，並證稱「如有顧客詢問試穿
    之事，均答以該賣場不提供試穿，但買回後如發現尺寸不合
    ，則可退換」等語，足證被告所辯不實，難於採信。
  (四)又上述3 件POLO衫其中1 件係「女用」，而被告身為男性，
    何有試穿「女用POLO衫」之必要。被告對此雖復辯稱：「我
    要特別強調，這件女用的POLO衫室因為我看錯SIZE，以為是
    小號的」云云。然而，縱使被告誤認女衫為男衫，但其所辯
    試穿之衣物，竟未經結帳，逕行放入自己隨身所背之斜背包
    內，而將之隱蔽，並帶離賣場出口，顯與一般人試穿商品之
    經驗法則不合。被告對此復辯稱：「（你為何把這3 件尚未
    結帳的衣服放在包包內？）我要經過他們的服務台，詢問是
    否可以讓我脫衣試穿」云云。然依上述勘驗監視器錄影畫面
    及翻拍照片所示，被告於走出賣場出口前，已通過數個結帳
    櫃檯，卻從未停下詢問櫃檯人員（見偵卷第51-58 頁、本院
    易字卷第19頁），被告所辯「我看結帳櫃檯的人員都在忙，
    所以我經過時沒有詢問他們」云云，又與翻拍照片所示櫃檯
    人員工作情形及服務台相關位置不符，自難採信。且依上述
    勘驗筆錄，被告最初將上述3 件POLO衫拿在手上，卻於試坐
    展示用之電腦椅時，左右張望後，再放入所背之斜背包內，
    舉止顯然可疑，竟又辯稱：「（你一開始也將POLO衫拿在手
    上，為何後來放在包包內？）我的購物方式都是如此」云云
    ，顯與社會通常觀念不合，而幾近狡賴，自無可採。
  (五)綜上所述，本件事證明確，被告上述犯行，已堪認定，應予
    依法論科。至於被告聲請傳喚證人鄧家鳳到庭作證部分，因
    鄧家鳳於偵查中已結證未曾見過被告等語明確，無再行傳喚
    之必要，併此敘明。
三、論罪科刑之理由─
  (一)被告既已將上述3 件POLO衫放入所背之斜背包內藏放，藉以
    隱蔽，顯已置於自己之支配管領之下，且已步出賣場出口，
    始遭賣場人員攔阻，進而查獲，犯行自屬既遂。核其所為，
    係犯刑法第320 條第1 項之竊盜罪。
  (二)審酌被告前有公共危險（酒駕）前科（因判處罰金而不構成
    累犯），有臺灣高等法院被告前案紀錄表在卷可按（見本院
    易字卷第25頁），年值青壯，不思循正途賺取所需，竟貪圖
    小利，在賣場內以俗稱「順手牽羊」之方式，竊取上述POLO
    衫3 件，價值觀念偏差，應予導正；衡以被告所竊POLO衫之
    定價分別為1,869 元、2,379 元、1,499 元，業據告訴代理
    人黃英一陳明在卷（見偵卷第7 頁背面），價值尚非過鉅，
    且及時為賣場人員發覺逮捕，尚未造成財產上之實害，其犯
    罪手段、情節及所生危害尚屬輕微，又其教育程度為大學畢
    業、從事保險業，經濟狀況小康，有受詢問人基本資料在卷
    可參（見偵卷第4 頁），及其犯罪動機、智識程度、生活狀
    況、犯罪後之態度等一切情狀，認檢察官求處有期徒刑4 月
    以上（見本院易字卷第24頁），似嫌過重，爰量處如主文所
    示之刑，並諭知如主文所示之易科罰金折算標準。
據上論斷，應依刑事訴訟法284 條之1 、第299 條第1 項前段，
刑法第320 條第1 項、第41條第1 項前段，刑法施行法第1 條之
1 ，判決如主文。
本案經檢察官謝長夏到庭執行職務。
中    華    民    國   100    年    12    月    1     日
                  刑事第十六庭  法  官  林柏壽
以上正本證明與原本無異。
如不服本判決應於收受判決後10日內向本院提出上訴書狀，並應
敘述具體理由。其未敘述上訴理由者，應於上訴期間屆滿後20日
內向本院補提理由書（均須按他造當事人之人數附繕本）「切勿
逕送上級法院」。
中    華    民    國   100    年    12    月    1     日
                                書記官  洪嘉慧
附錄本案論罪科刑法條：
刑法第320 條第1 項
意圖為自己或第三人不法之所有，而竊取他人之動產者，為竊盜
罪，處5 年以下有期徒刑、拘役或5 百元以下罰金。